臺灣臺南地方法院刑事判決
110年度交易字第1116號
公  訴  人  臺灣臺南地方檢察署檢察官
被      告  陳順發


上列被告因公共危險案件，經檢察官提起公訴（110 年度偵字第
20719 號），嗣被告於準備程序時就被訴事實為有罪之陳述，經
合議庭裁定由受命法官獨任行簡式審判程序，判決如下：
    主  文
陳順發犯駕駛動力交通工具而吐氣所含酒精濃度達每公升零點二
五毫克以上之罪，累犯，處有期徒刑柒月。
    事  實
一、陳順發於民國110 年9 月30日上午9 時許至同日上午9 時10
    分許，在臺南市○○區○○里0 鄰○○0 號住處內飲用鹿茸酒，明
    知飲酒後已達不得駕駛動力交通工具之程度，竟未待體內酒
    精成分消退，仍基於酒後駕駛動力交通工具之犯意，於同日
    下午3 時52分許，自上址住處無照駕駛車牌號碼000-000號
    普通重型機車上路。嗣於同日下午3 時55分許，行經臺南市
    南化區西埔里台3 線公路與南176-2 線公路之路口處時，因
    違規未配戴安全帽為警攔查，發覺其身上有酒味，並於同日
    下午4 時29分許，測得其吐氣所含酒精濃度達每公升0.39毫
    克，始悉上情。
二、案經臺南市政府警察局玉井分局報告臺灣臺南地方檢察署檢
    察官偵查起訴。
    理  由
壹、程序事項：
　　本件被告陳順發所犯者，非為死刑、無期徒刑、最輕本刑為
    3年以上有期徒刑之罪，亦非高等法院管轄第一審案件，被
    告於準備程序進行中，就被訴事實為有罪之陳述（交易字卷
    第29頁），經依法告知其簡式審判程序之旨，並聽取當事人
    之意見後，合議庭爰依刑事訴訟法第273 條之1 第1 項之規
    定，裁定進行簡式審判程序。且依刑事訴訟法第273 條之2 
    規定，不受同法第159 條第1 項、第161 條之2 、第161 條
    之3 、第163 條之1 及第164 條至第170 條所規定證據能力
    認定及調查方式之限制，合先敘明。
貳、實體事項：
一、認定事實所憑之證據及理由：
　　上開犯罪事實業據被告於警詢、偵訊、準備及審理程序中均
    坦承不諱（警卷第3 頁至第9 頁，偵卷第13頁至第14頁，交
    易字卷第29頁、第34頁、第36頁至第37頁），並有臺南市政
    府警察局交通警察大隊偵辦違反刑法第185 條之3 犯罪嫌疑
    人酒精測定紀錄表、財團法人工業技術研究院呼氣酒精測試
    器檢定合格證書、臺南市○○○○○○○○○道路○○○○○○○○○○○號查詢
    機車車籍資料、證號查詢機車駕駛人資料各1 份在卷可稽（
    警卷第13頁至第15頁、第23頁至第27頁），足認被告上開任
    意性之自白與事實相符，應可採信。本件事證明確，被告犯
    行洵堪認定，應予依法論科。
二、論罪科刑：
　㈠核被告所為，係犯刑法第185 條之3 第1 項第1 款之駕駛動
    力交通工具而吐氣所含酒精濃度達每公升0.25毫克以上之罪
    。
　㈡被告前因酒後駕車之公共危險案件，經臺灣屏東地方法院以1
    07 年度交簡字第1274號判決判處有期徒刑6 月確定，於109
     年1 月4 日執行完畢出監（下稱前案）等情，有臺灣高等
    法院被告前案紀錄表1 份在卷可參（交易字卷第41頁至第47
    頁），被告於受前案徒刑之執行完畢後，5 年以內故意再犯
    本件有期徒刑以上之罪，核與刑法第47條第1 項所定累犯之
    要件相符。衡酌上開前案與本案之犯罪類型、態樣、手段及
    所侵害法益均相同，足認被告未因前案徒刑之執行完畢而有
    所警惕，本案犯罪之責任非難程度應予提升，且依本案犯罪
    情節，並無應量處法定最低刑度之情形，即使依累犯規定加
    重其法定最低本刑，亦不致使行為人所承受之刑罰超過其所
    應負擔之罪責，即無司法院釋字第775 號解釋意旨所指應裁
    量不予加重最低本刑，否則將致罪刑不相當之情形，爰依刑
    法第47條第1 項規定，加重其刑。
　㈢爰以行為人之責任為基礎，審酌被告明知酒精成分對人之意
    識、控制能力具有不良影響，超量飲酒後會導致對周遭事物
    之辨識及反應能力較平常狀況薄弱，竟仍不知謹慎，於飲酒
    後吐氣酒精濃度達每公升0.39毫克之酒醉情況下，猶無照駕
    駛普通重型機車行駛於公眾往來之道路，對於公眾生命財產
    安全所生之危險非微。又被告除前已論以累犯之案件外，前
    另有多次因酒後駕車之公共危險案件，經法院論罪科刑之紀
    錄，有臺灣高等法院被告前案紀錄表1 份存卷可按（交易字
    卷第41頁至第47頁），本件已為被告5 年內第4 度犯酒後駕
    車之公共危險案件，顯見其於酒後控制力薄弱，難以自律，
    應受相當程度之刑事責任非難。復審酌被告犯後坦承犯行，
    態度尚可，且於本次犯行並未肇事發生交通事故致他人受有
    傷害，及於審理中自承為國中肄業之智識程度，未婚、無子
    女，目前從事工地臨時工，每月收入平均約新臺幣3 萬元，
    並與母親同住，需由被告照顧母親之家庭生活及經濟狀況（
    交易字卷第37頁至第38頁）等一切情狀，量處如主文所示之
    刑。
據上論斷，依刑事訴訟法第273 條之1 第1 項、第299 條第1 項
前段，刑法第185 條之3 第1 項第1 款、第47條第1 項，刑法施
行法第1 條之1 第1 項，判決如主文。
本案經檢察官莊立鈞提起公訴，檢察官吳惠娟到庭執行職務。
中　　華　　民　　國　　110 　年　　12　　月　　28　　日
                  刑事第一庭  法  官   陳品謙
以上正本證明與原本無異。
如不服本判決應於收受本判決後20日內向本院提出上訴書狀，並
應敘述具體理由。其未敘述上訴理由者，應於上訴期間屆滿後20
日內向本院補提理由書狀（均須按他造當事人之人數附繕本）「
切勿逕送上級法院」。 
　　　　　　　　　　　　　　　書記官   趙建舜
中　　華　　民　　國　　110 　年　　12　　月　　28　　日

附錄本案論罪科刑法條：
中華民國刑法第185 條之3 第1 項第1 款
駕駛動力交通工具而有下列情形之一者，處2 年以下有期徒刑，
得併科20萬元以下罰金：
一、吐氣所含酒精濃度達每公升0.25毫克或血液中酒精濃度達百
    分之0.05以上。